臺灣臺南地方法院民事裁定  
111年度家護字第779號
聲  請  人  黃淑芬

相  對  人  黃耀德
上列聲請人聲請對相對人核發通常保護令事件，本院裁定如下：
    主      文
聲請駁回。
    理      由
一、按家庭暴力防治法第2條第1款所稱家庭暴力者，指家庭成員
    間實施身體、精神或經濟上之騷擾、控制、脅迫或其他不法
    侵害之行為。即謂因共同生活居住之家庭成員間，所造成之
    暴力行為。且觀諸家庭暴力防治法之立法目的，在於防治家
    庭暴力行為及保護被害人權益，是以家庭暴力事件，常存在
    於行為人對於家庭成員所實施身體、精神或經濟上之騷擾、
    控制、脅迫或其他不法侵害行為，已構成長期性、連續性及
    習慣性之暴力行為，須經由依家庭暴力防治法第14條第1項
    所規定之各款保護令予以排除，以保護被害人、目睹家庭暴
    力兒童及少年或其特定家庭成員，免受繼續之暴力侵害。又
    按「法院於審理終結後，認有家庭暴力之事實且有必要者，
    應依聲請或依職權核發包括下列一款或數款之通常保護令：
    ‧‧‧」，家庭暴力防治法第14條第1項定有明文。是核發通常
    保護令，必須有發生家庭暴力之事實及有核發保護令之必要
    者始足當之。
二、本件聲請意旨略以：兩造為兄妹關係，於民國111年6月9日1
    7時許，相對人至臺南市○○區○○○街000巷00號聲請人住處門
    口，要找聲請人簽名，聲請人看到相對人很害怕，就躲到隔
    壁鄰居家裡，直到警方到場後，聲請人才敢出面。聲請人為
    此爰依家庭暴力防治法之規定，聲請核發該法第14條第1項
    第2款、第4款、第10款內容之通常保護令等語。
三、相對人則以：相對人是母親另案的訴訟代理人，111年6月9
    日相對人依民法第119條規定送繕本給聲請人，相對人到場
    怕有糾紛，就馬上報警，所以全程有警察在場，相對人根本
    沒有對聲請人施暴。當日相對人在警察面前見到聲請人，相
    對人要拿繕本給聲請人，聲請人不收，相對人寄給聲請人，
    聲請人也不理等語，資為抗辯。
四、查本件兩造為兄妹關係乙節，有戶籍資料查詢表2件附卷可
    稽，堪予認定。又查聲請人主張於111年6月9日17時許，相
    對人至聲請人住處門口，要找聲請人簽名，聲請人看到相對
    人很害怕，就躲到隔壁鄰居家裡，直到警方到場後，聲請人
    才敢出面等語，足認兩造於當日並未發生爭執衝突，相對人
    並無對聲請人實施家庭暴力情事，聲請人僅係因其自身主觀
    上感到害怕相對人即提出本件聲請，是本院認目前並無核發
    保護令之必要，聲請人之聲請，即無理由，應予駁回。
五、爰裁定如主文所示。
中　　華　　民　　國　　111 　年　　9 　　月　　 6　　日
                      家事法庭  法  官　葉惠玲   
以上正本係照原本作成。
如不服本裁定應於送達後10日內向本院提出抗告狀。
中　　華　　民　　國　　111 　年　　9 　　月　　6 　　日
                                書記官　陳玉芬